臺灣屏東地方法院刑事判決　　　　　　　　　　　　　　九十一年度易字第八一號
　　公　訴　人　臺灣屏東地方法院檢察署檢察官
　　被　　　告　甲○○
右列被告因竊盜案件，經檢察官提起公訴（九十年度偵字第七一一九號），本院判決
如左：
    主  文
甲○○無罪。
    理  由
一、公訴意旨略以：被告甲○○前因違反麻醉藥品管理條例案件，經法院判處有期徒
    刑五年九月確定，民國八十六年十月二十二日執行完畢。竟基於為自己不法所有
    之意圖，於九十年十月二十八日凌晨三時許，駕駛車號Ｄ９—５２７８號白色自
    小客車，在屏東縣內埔鄉○○路七號「夢汽車旅館」第二０二號房間投宿時，見
    鄰房第二０三號房間內之客人乙○○、吳淑蓮夫婦二人已熟睡，乃侵入其內，竊
    取吳淑蓮所有置於上開房間化妝台上粉紅色皮包，其內有現金新台幣（下同）三
    千零七十五元、機車駕照、中國信託信用卡副卡及郵局提款卡各一張等物，嗣因
    乙○○已起床，乃躲藏於桌子底下，惟為乙○○發現，迅速逃離，並駕駛前開自
    小客車逃逸，警方據報後，循線查獲上情，因認被告甲○○涉有刑法第三百二十
    一條第一項第一款之夜間侵入住宅之加重竊盜罪嫌。
二、按犯罪事實應依證據認定之，無證據不得推定其犯罪事實；不能證明被告犯罪或
    其行為不罰者，應諭知無罪之判決，刑事訴訟法第一百五十四條及第三百零一條
    第一項分別定有明文。再者，認定不利於被告之事實，須依積極證據，苟積極證
    據不足為被告不利事實之認定時，即應為有利於被告之認定，更不必有何有利之
    證據；又，刑事訴訟法上所謂認定犯罪事實之證據，係指足以認定被告確有犯罪
    行為之積極證據而言，如未能發現相當證據或證據不足以證明，自不能以推測或
    擬制之方法，以為裁判基礎；認定犯罪事實所憑之證據，雖不以直接證據為限，
    間接證據亦包括在內；然而無論為直接證據或間接證據，其為訴訟上之證明，須
    於通常一般人均不致有所懷疑，而得以確信其為真實之程度者，始得據為有罪之
    認定，此有最高法院三十年上字第八一六號、二十九年上字第三一０五號、四十
    年台上字第八六號、七十六年臺上字第四九六號刑事判例意旨可資參照。
三、本件公訴人認被告甲○○涉有夜間侵入住宅之加重竊盜罪嫌，無非以被害人乙○
    ○之指述、汽車旅館服務生丙○○之證述，及旅館旅客登記簿為其論據。惟被告
    堅決否認有何前揭犯行，並辯稱：因為約我女朋友晚上二點去載她，晚上突然驚
    醒，急著出門，開車到櫃台要退鑰匙，沒人理我，且櫃台鐵門降下來，我怕車被
    鐵門撞到，就把車開走等語。
四、經查：
(一)、被害人乙○○於雖警詢中已指認被告涉及本案無訛，惟於本院審理時則陳稱：凌
    晨二、三點時我睡到一半，我太太聽到有異聲，有人在房間動我沙發上的衣服內
    的鑰匙聲，我起來開燈，看見一個人躲在沙發旁邊，後來他就從窗戶跑出去，當
    時我沒有發現他手上有拿東西，清點後發現我太太的皮包不見了，當時我並沒有
    看得很清楚對方的臉，我追出去時，剛好隔壁房的鐵捲門打開，車子就開走了，
    後來我有跟警察說有一輛白色的車子出去（參本院九十一年一月三十一日訊問筆
    錄）等語，被害人前後供述不一，顯不足採。
(二)、又證人即汽車旅館服務生丙○○於第一次警詢時表明無法指認駕駛車號Ｄ９—５
    ２７８號自小客車係甲○○或黃廣良，而於第二次警詢時則明確指出投宿之自小
    客車係被告所駕駛。又於本院審理時證稱：當天十一點多我是幫忙櫃台，被告和
    被害人一前一後的來，被告說要住宿，沒帶證件，問我說行照可不可以，我說可
    以，但登記車牌，後來一、二點時他開車離開，費用於住宿時就已經結清，離開
    時不用辦其他手續就可以離開。後來被害人說有竊盜，我們就報警，警察來時，
    被告剛好離開（參同前日之訊問筆錄）等語。證人之證述，雖可認定被告確係在
    案發當日投宿於前開旅館，又係警察來時剛好離開，然並不足以據此推斷被告有
    何竊取他人財物之行為，而得採為被告不利事實之認定。
(三)、再者，被告之女友林佳燕於本院審理時證稱：我在遊藝場工作，我們是輪班制，
    沒有固定的假期，那天因為我上班到二點沒有騎車，所以我叫被告去載我（參同
    前日之訊問筆錄）等語，被告所辯，應非無據。況旅館旅客登記簿係進出旅館之
    管制，被告對於投宿之事實並未予以否認，被告縱有匆促離開之行為，亦難遽爾
    認定被告有何竊盜之犯行。
五、綜上，公訴意旨認被告甲○○所涉夜間侵入住宅加重竊盜罪之犯嫌，尚有未足。
    此外，復查無其他積極證據足資證明被告有何公訴人所指之犯行，揆諸前揭規定
    及判例意旨，自不得遽為不利被告事實之認定，不能證明被告犯罪，自應為被告
    無罪之諭知。
據上論斷，應依刑事訴訟法第三百零一條第一項，判決如主文。
本案經檢察官林津鋒到庭執行職務
中      華      民      國      九十一      年      三      月    五    日
          臺灣屏東地方法院刑事第二庭
                                          審判長法  官  吳永宋
                                                法  官  郭書豪
                                                法  官  李淑惠
右正本證明與原本無異。
對於本判決如有不服應於收受送達後十日內向本院提出上訴書狀上訴於台灣高等法院
高雄分院並按他造當事人之人數附具繕本。
                                          書記官        魏慧夷
中      華      民      國      九十一      年      三      月    五    日
